臺灣臺北地方法院刑事判決　　　　　　　　　　　　九十一年度易字第一四五八號
　　公　訴　人　臺灣臺北地方法院檢察署檢察官
　　被　　　告　丙○○　男　三.
　　選任辯護人　李慶豐律師
右列被告因傷害案件，經檢察官聲請簡易判決處刑（九十年度偵字第六九八七號），
本院認不宜以簡易判決處刑，改適用通常程序，判決如左：
    主    文
丙○○無罪。
    理    由
一、公訴意旨略以：被告丙○○於民國八十九年十二月二十二日上午十一時十分許，
    在臺北市○○區○○路三段一三七號前，與告訴人乙○○因債務糾紛發生口角，
    動手毆打告訴人，致告訴人受有左腰挫傷之傷害。因而認被告係涉犯刑法第二百
    七十七條第一項之傷害罪嫌云云。
二、按犯罪事實應依證據認定之，無證據不得認定其犯罪事實；復不能證明被告犯罪
    者，應諭知無罪之判決，刑事訴訟法第一百五十四條及第三百零一條第一項分別
    定有明文。次按認定不利於被告之事實，須依積極證據，苟積極證據不足為不利
    於被告事實之認定，即應為有利於被告之認定，更不必有何有利之證據；又告訴
    人之告訴，係以使被告受刑事訴追為目的，是其陳述是否與事實相符，仍應調查
    其他證據以資審認，最高法院分別著有三十年上字第八一六號及五十二年台上字
    第一三００號判例足資參照。
三、本件公訴人認被告涉犯前開傷害罪嫌，無非係以告訴人之指訴、證人盧建興之證
    述及臺北市立仁愛醫院驗傷診斷書一紙為其主要論據。訊據被告則堅詞否認有何
    傷害之犯行，辯稱：「當時係告訴人用椅子推我，我本能反應下將椅子推回去，
    我並沒有動手毆打告訴人。」等語。
四、經查：本件告訴人於警訊時供稱：「被告是用一條鋼筋打我的腰部。」（見九十
    年二月七日警訊筆錄）等語，與證人盧建興於偵查中到庭證稱：「我有看到一男
    子打一女子，用腳踢她，從我店門口踢至隔壁之店門口。」（見九十年五月十一
    日偵訊筆錄）等情，二人就被告毆打告訴人之方式，究係拿鋼筋毆打告訴人，或
    僅係用腳踢打告訴人之陳述並不一致，是該證人盧建興於偵查中之證言，即尚難
    遽以採為不利被告之認定基礎。另參以告訴人雖於本院九十一年十二月四日調查
    時附和證人盧建興前於偵查中之證述並供稱：「被告用拳頭一直打我的頭，我用
    手抱住頭，從騎樓一直打到雜貨店裡面，他從雜貨店再把我抓出來，又對我拳打
    腳踢。」等情，則從告訴人所描述當時被毆打情境之劇烈，且被告係用拳頭一直
    毆打其頭部，之後又對其拳打腳踢，衡諸常情，告訴人所受之傷害及受傷之部位
    與範圍，理應遍及全身上下，且身上亦應有多處瘀、挫傷，絕非僅係上開驗傷診
    斷書上所記載：「左腰挫傷一．五ｘ一五ｃ㎡」一處，是告訴人前揭指訴，是否
    可信，要非無疑。再查：證人甲○○於本院九十一年十二月四日調查時到庭結證
    稱：「當天我在基隆路三段一四七號前與被告下棋，告訴人到了之後即與被告爭
    吵，我有看到告訴人用椅子（下面有四個輪子的）推向被告，被告又把椅子推回
    去，我並沒看到被告拿鋼筋毆打告訴人。他們爭吵的過程我都一直有看到。」等
    語，核與被告前揭所辯相符，是被告上揭辯稱伊未動手毆打告訴人等語，尚堪採
    信。此外，復查無其他積極證據足資證明被告有何公訴意旨所指傷害之犯行，不
    能證明被告被指訴之犯行，揆諸首開法條及判例之說明，依法自應諭知無罪之判
    決。
據上論斷，應依刑事訴訟法第四百五十二條、第三百零一條第一項，判決如主文。
本案經檢察官陳錫柱到庭執行職務。
中      華      民      國      九十一    年    十二    月    二十五    日
                                  臺灣臺北地方法院刑事第七庭
                                      法  官  蔡正雄
右正本證明與原本無異。
如不服本判決，應於判決送達後十日內向本院提出上訴狀(應抄附繕本)。告訴人
或被害人如對於本判決不服者，應具備理由請求檢察官上訴，其上訴期間之計算
係以檢察官收受判決正本之日期為準。
                                      書記官  黃秀琴
中      華      民      國      九十一    年    十二    月    二十六    日
